【裁判字號】    99,抗,172
【裁判日期】    990702
【裁判案由】    聲請減刑
【裁判全文】
臺灣高等法院臺南分院刑事裁定    九十九年度抗字第一七二號
抗告人
即受刑人  甲○○
                  （現於臺灣澎湖監獄執行）
上列抗告人因聲請減刑等案件，不服臺灣雲林地方法院中華民國
九十九年五月十七日裁定（九十九年度聲減更字第七號），提起
抗告，本院裁定如下：
    主    文
抗告駁回。
    理    由
一、抗告意旨略以：抗告人於九十一年間因意圖販賣第一級毒品
    罪，經臺灣雲林地方法院九十八年聲減字第二號減刑定應執
    行十年十月確定。又於九十二年間因施用第一級毒品罪，經
    臺灣雲林地方法院九十三年度訴字第二六二號判處一年三月
    確定。上開二確定判決，經檢察官以九十二年執金字第九○
    九號、九十三年執金字第一○○六號、九十八年執減更土字
    第十四號三指揮發監接續執行，刑期起算日自九十三年一月
    九日起至一百零五年二月八日止。依上開說明，既係接續執
    行，即應合併計算刑期，及待全部刑期執行完畢，始能認為
    該二案各罪刑期已執行完畢，自不能將二案割裂，謂其於中
    華民國九十六年罪犯減刑條例生效前即已執行完畢，爰請鈞
    院准予減刑之聲請云云。
二、按中華民國九十六年罪犯減刑條例應減刑之罪，已經判決確
    定尚未執行或執行未完畢者，由檢察官或應減刑之人犯聲請
    最後審理事實之法院裁定之，為該條例第八條第一項所明定
    。易言之，聲請減刑，以應減刑之罪已判決確定，而於中華
    民國九十六年罪犯減刑條例施行之日（即九十六年七月十六
    日），尚未執行或執行未完畢者為限，如於該條例施行之前
    ，其刑已執行完畢者，即無再予減刑之可言（最高法院九十
    七年度台非字第二十號判決意旨參照）。又裁判確定前所犯
    數罪符合數罪併罰之要件，僅因檢察官未及聲請法院定應執
    行刑而接續執行之情形，法院對於其減刑並定應執行刑之聲
    請應予准許外，凡不合數罪併罰之要件而併合執行（接續執
    行）之案件，已執行完畢部分，其減刑之聲請即不應准許（
    九十六年七月十一日臺灣高等法院第三次刑事庭庭長會議中
    華民國九十六年減刑條例法律問題(三)決議參照）。
三、經查：
(一)抗告人即受刑人甲○○前因施用第一級毒品、意圖販賣而持
    有第一級毒品罪（即附表編號一、二），分別於民國（下同
    ）九十二年六月七日、九十四年三月十七日，經原審法院九
    十二年度訴字第二三二號、本院九十三年度上更一字第二九
    七號，分別判處有期徒刑一年二月、十年六月，其中附表編
    號一之施用第一級毒品罪之犯罪時間在九十六年四月二十四
    日以前，符合中華民國九十六年罪犯減刑條例規定，經減刑
    為有期徒刑七月，並與附表編號二不應減刑之罪合併定應執
    行刑有期徒刑十年十月，有臺灣雲林地方法院九十八年度聲
    減字第二號裁定附卷可稽（見臺灣雲林地方法院檢察署九十
    八年度執減更字第十四號執行卷第二至三頁）。
(二)又抗告人所犯如附表編號三之施用第一級毒品罪，經原審法
    院九十三年度訴字第二六二號判處有期徒刑一年三月，應執
    行有期徒刑一年三月，於九十三年六月二十一日確定，並於
    九十四年三月九日入監執行，執行期滿日為九十五年六月八
    日，有臺灣雲林地方法院檢察署九十三年執金字第一○○六
    號執行指揮書附卷可稽（見臺灣雲林地方法院檢察署九十八
    年度執減更字第十四號執行卷第二十三頁）。上開執行指揮
    書因本院就附表編號二、三部分以九十四年度聲字第一九五
    號裁定定應執行為十一年六月（臺灣雲林地方法院九十八年
    度聲減字第二號裁定誤繕為十一月六日）而經註銷，換發九
    十四年執更土字第六七二號執行指揮書（見臺灣雲林地方法
    院檢察署九十八年度執減更字第十四號執行卷第二十五頁）
    ，從而其刑期自九十四年三月九日起算，執畢日期為一百零
    五年九月八日，此有本院被告前案紀錄表可稽。
(三)惟查抗告人聲請減刑之罪，即附表編號三所示之罪（犯罪日
    期為九十二年十一月二十日起至九十二年十二月四日止），
    係附表編號一所示之罪確定（九十二年六月七日）後所為，
    則附表編號一所示之罪與所欲聲請減刑之編號三所示之罪，
    並不合於數罪併罰要件，自無從合併定應執行刑。且附表編
    號三之犯罪，已於九十五年六月八日執行完畢，有臺灣雲林
    地方法院檢察署九十三年執金字第一○○六號執行指揮書附
    卷可稽（見臺灣雲林地方法院檢察署九十八年度執減更字第
    十四號執行卷第二十三頁），足見其於九十六年七月十六日
    中華民國九十六年罪犯減刑條例生效施行前，即已執行完畢
    ，要與前揭減刑條例第八條第一項規定得聲請減刑之要件不
    符，且無從與接續執行之其他案件（即附表編號一所示之罪
    ）合併定應執行刑，揆諸前揭法律規定及說明，抗告人聲請
    附表編號三所示之罪予以減刑，則與法不合。抗告人誤認附
    表編號一、二、三所示之罪均應併合處罰，亦為無理由。原
    裁定駁回抗告人此部分減刑及更定應執行刑之聲請，本院經
    核原審裁定，認事用法，並無不合。抗告人提起抗告指摘原
    裁定不當，為無理由，應予駁回。
四、據上論斷，應依刑事訴訟法第四百十二條，裁定如主文。
中    華    民    國    99    年    7     月    2     日
                  刑事第一庭審判長法官  茆  臺  雲
                                  法官  王  明  宏
                                  法官  蔡  長  林
以上正本證明與原本無異。
不得再抗告
                                書記官  李  培  薇
中    華    民    國    99    年    7     月    2     日
附表：
┌───────┬─────────┬──────────┬─────────┐
│  編      號  │         一       │        二          │         三       │
├───────┼─────────┼──────────┼─────────┤
│  罪      名  │施用第一級毒品罪  │意圖販賣而持有第一級│施用第一級毒品罪  │
│              │                  │毒品罪              │                  │
├───────┼─────────┼──────────┼─────────┤
│  宣  告  刑  │壹年貳月          │拾年陸月            │壹年月          │
├───────┼─────────┼──────────┼─────────┤
│  犯 罪 日 期 │91年12月間某日起至│92年2 月初後某日起至│92年11月20日起至92│
│              │92年2 月8 日止    │92年2 月8 日止      │年12月4日止       │
├───────┼─────────┼──────────┼─────────┤
│偵查機關年度及│臺灣雲林地方法院檢│臺灣雲林地方法院檢察│臺灣雲林地方法院檢│
│案號          │察署92年度毒偵字第│署92年度偵字第736 號│察署92年度毒偵字第│
│              │171 號            │                    │1238號            │
├───┬───┼─────────┼──────────┼─────────┤
│  最  │法  院│臺灣雲林地方法院  │臺灣高等法院臺南分院│臺灣雲林地方法院  │
│  後  ├───┼─────────┼──────────┼─────────┤
│  事  │案  號│92年度訴字第232號 │93年度上更一字第297 │93年度訴字第262號 │
│  實  │      │                  │號                  │                  │
│  審  ├───┼─────────┼──────────┼─────────┤
│      │判  決│92年5月22日       │93年11月30日        │93年6月7日        │
│      │日  期│                  │                    │                  │
├───┼───┼─────────┼──────────┼─────────┤
│  確  │法  院│臺灣雲林地方法院  │最高法院            │臺灣雲林地方法院  │
│  定  ├───┼─────────┼──────────┼─────────┤
│  日  │案  號│92年度訴字第232號 │94年度臺上字第1252號│93年度訴字第262號 │
│  期  ├───┼─────────┼──────────┼─────────┤
│      │確  定│92年6月7日        │94年3月17日         │93年6月21日       │
│      │日  期│                  │                    │                  │
├───┴───┼─────────┼──────────┼─────────┤
│合於中華民國九│第2條第1項第3款   │不符合減刑之要件    │已執行完畢不得減刑│
│十六年罪犯減刑│                  │                    │                  │
│條例          │                  │                    │                  │
├───────┼─────────┼──────────┼─────────┤
│減刑刑期      │柒月              │                    │                  │
└───────┴─────────┴──────────┴─────────┘

司法院資訊處製作；財團法人民間司法改革基金會備份。
